臺灣臺北地方法院民事裁定
110年度小抗字第13號
抗  告  人  林德棣  



相  對  人  謝春芬  

            曹雅鑫  

            陳麗玲  

上列當事人間請求返還借款事件，抗告人對於民國110年7月28日
本院臺北簡易庭110年度北小字第2099號裁定提起抗告，本院裁
定如下：
      主  文
抗告駁回。
抗告訴訟費用由抗告人負擔。
      理  由
一、按抗告，應依民事訴訟法第77條之18之規定繳納裁判費新臺
    幣1千元，此為必要之程式。又上訴人提起上訴不合程式而
    可以補正者，原第一審法院應定期命其補正，如不於期間內
    補正者，應以裁定駁回之，民事訴訟法第442條第2項定有明
    文，上開規定於小額事件之抗告程序準用之，同法第495條
    之1第1項、第436條之32亦有明文。次按送達於應受送達人
    之住居所、事務所或營業所行之；送達於住居所、事務所或
    營業所不獲會晤應受送達人者，得將文書付與有辨別事理能
    力之同居人或受僱人；送達不能依前2條規定為之者，得將
    文書寄存送達地之自治或警察機關，並作送達通知書兩份，
    一份黏貼於應受送達人住居所、事務所、營業所或其就業處
    所門首，另一份置於該送達處所信箱或其他適當位置，以為
    送達；寄存送達，自寄存之日起，經10日發生效力，同法第
    136條第1項前段、第137條第1項、第138條第1、2項亦有明
    定。依民事訴訟法第138條規定為寄存送達者，送達之效力
    於寄存後之10日發生，至應受送達人究於何時前往領取應受
    送達之文書，或並未前往領取，於送達之效力均無影響（最
    高法院99年度台抗字第798號、101年度台抗字第1064號裁定
    意旨參照）。
二、抗告意旨略以：伊於民國110年6月26日至同年7月14日、同
    年7月29日至同年8月2日間，分別於臺北榮民總醫院（下稱
    臺北榮總）及三總北投分院附設民眾診療服務處（下稱三總
    北投分院）住院治療，且於住院期間因受傷骨折致行動不便
    ，上開病症及傷勢現仍治療中，不便外出；原與伊同住之胞
    兄自108年6月17日起即入住衛生福利部八里療養院，迄未出
    院，伊女則經鑑定為精神疾病嚴重病人而受輔助宣告，現與
    其母同住；伊因上情致住所無人能收受領取本院臺北簡易庭
    命繳納抗告費之裁定，亦未能依限繳費，請求准予補繳。爰
    依法提起抗告，請求廢棄原裁定等語。　
三、經查，抗告人向本院臺北簡易庭訴請相對人返還借款，經原
    審於110年5月13日以110年度北小字第2099號裁定移送臺灣
    桃園地方法院（下稱系爭移轉管轄裁定），抗告人不服提起
    抗告，然未繳納抗告裁判費，經原審以110年6月17日110年
    度北小字第2099號裁定，命抗告人於收受裁定送達後5日內
    補繳抗告費新臺幣1,000元，逾期不補正即駁回其抗告（下
    稱系爭補費裁定），該裁定並送達於抗告人起訴狀所載地址
    即新北市新店區北新路址（原審卷第9頁），因郵務人員不
    獲會晤抗告人，亦無同居人或受僱人可代收文書，乃於110
    年6月28日寄存於新北市政府警察局新店分局江陵派出所，
    有系爭移轉管轄裁定、系爭補費裁定及送達證書可稽（原審
    卷第187至188、257至259頁），依上開規定，系爭補費裁定
    於寄存後10日即110年7月8日已生送達之效力。抗告人雖稱
    伊於110年6月26日至同年7月14日、同年7月29日至同年8月2
    日間均住院治療且現無同住之人，致未能前往領取系爭補費
    裁定並依限繳納抗告費，固據提出臺北榮總及三總北投分院
    之診斷證明書為憑（本院卷第15、17頁），然系爭補費裁定
    係依民事訴訟法第138條規定為寄存送達，依上開說明，受
    送達人即抗告人縱未前往該警察機關領取該裁定，亦不影響
    該裁定業已合法送達之效力；況抗告人於110年7月15日至同
    年月28日間，既無住院治療之情事，尚得於該段期間自行或
    委由他人領取系爭補費裁定並補繳抗告費，然抗告人仍未補
    正，有多元化案件繳費狀況查詢清單及收費答詢表查詢可佐
    （原審卷第265至267頁）。從而，原審以抗告人未依限繳納
    抗告裁判費為由，於110年7月28日以原裁定駁回其抗告，於
    法並無不合，抗告人指摘原裁定不當，求予廢棄，為無理由
    ，應予駁回。
四、據上論結，本件抗告為無理由，爰裁定如主文。
中　　華　　民　　國　　110 　年　　10　　月　　29　　日
                  民事第六庭   審判長法  官  許純芳
　　　　　　　　　
                                     法  官  杜慧玲
　　　　　　　　　　　　　　　　　　 
                                     法  官  蕭清清
以上正本係照原本作成。
本裁定不得再抗告。
中　　華　　民　　國　　110 　年　　10　　月　　29　　日
                                     書記官  林家鋐